【裁判字號】    90,交聲,301
【裁判日期】    901126
【裁判案由】    聲明異議
【裁判全文】
臺灣臺中地方法院交通事件裁定                      九十年度交聲字第三一號
        原處分機關  交通部公路局台中區監理所豐原監理站
        異 議人 即
        受 處分 人  甲○○
右列受處分人因違反道路交通管理處罰條例案件，對於交通部公路局豐原監理站中華
民國九十年九月四日所為之處分（豐監稽違六三字第Ｚ00000000號裁決書）
，聲明異議，本院裁定如左：
        主  文
原處分撤銷。
甲○○處新台幣參仟元，並記違規點數壹點。
        理  由
一、按載重車、聯結車行駛於高速公路之長陡坡下坡路段，除有特殊狀況外，應行駛
    外側車道，並禁止變換車道；汽車行駛高速公路，其車道之使用，應依設置交通
    標誌之規定，高速公路交通管制規則第八條第一項第四款、同條項本文，分別定
    有明文。次按汽車行駛於高速公路，而不遵管制之規定者，處汽車駕駛人新台幣
    ( 下同)三千元以上六千元以下罰鍰；又汽車駕駛人違反上開規定者，除依原條
    款處罰鍰外，並記違規點數一點，亦分別為道路交通管理處罰條例第三十三條第
    一項、第六十三條第一項第一款所明定。
二、本件異議人即受處分人甲○○聲明異議意旨略以：公路警察取締沒有和路標一致
    ，異議人駕駛車號ＴＨ－一三一號聯結車，依規定行駛在國道一號南下一五二公
    里處中線車道，該路段路標係「大型車輛禁行內側車道」，並非「大型車輛禁行
    內二車道」，是異議人依規定行駛並無違規，故原處分機關遽以裁罰，顯有違誤
    ，為此爰聲明異議云云。
三、本院查：受處分人對於駕駛車牌號碼ＴＨ─一三一號聯結車，於民國九十年六月
    二十七日上午十時五十分許，在同向三車道屬長陡坡下坡路段之國道一號高速公
    路南向一百五十二．六公里處行駛中線車道之事實並不爭執，並經證人即舉發警
    員陳俊輝於本院九十年九月二十一日訊問時證述明確，復有內政部警政署國道公
    路警察局九十年六月二十一日公警交字第Ｚ00000000號舉發違反道路交
    通管理事件通知單影本一紙可稽，足見受處分人確有駕駛聯結車在前開屬於長陡
    坡之下坡路段違規行駛中線車道之事實。其次，國道一號高速公路南向一百五十
    一．一公里處，雖設置有「大型車輛禁行內側車道」之標誌，固有受處分人提出
    之照片一紙可稽，惟該處距離舉發違規地點尚相距達一．五公里，且非下坡路段
    ，業據證人陳俊輝於本院同日訊問時證述屬實，則該標誌設置地點與舉發違規處
    既已有相當距離，道路之狀況復不相同，自難以該標誌之指示作為受處分人是否
    違規之憑據。況且，受處分人於本院同日訊問時亦陳稱：「在南下一五一點四公
    里處又有另外一個標誌記載大型載重車限行外側車道」等語；證人陳俊輝亦證稱
    ：「沒有錯，該處的標誌就是在加強註明載重的車輛只能行駛外側車道．．．」
    ；「因為異議人是聯結車，就算是空車也不能行駛中線」等語，是在距離舉發違
    規地點較近之前一．二公里處，既已另有設置「大型載重車限行外側車道」之標
    誌，受處分人更應依該標誌之指示，行駛於外側車道，其違反該標誌指示，行駛
    於中線車道，亦屬違反前開高速公路交通管制規則之規定，受處分人所辯並不足
    採。從而，受處分人既然確有在前揭時地違反高速公路交通管制規定之違規行為
    ，原處分機關本諸權責，依據道路交通安全處罰條例第三十三條之規定，裁處罰
    鍰三千元固非無見，惟漏未依該條例第六十三條第一項第一款規定，對受處分人
    違反第三十三條規定部分，記違規點數一點，核與法不合，受處分人異議號雖無
    理由，惟原處分既有違誤，自應予撤銷，另依前揭規定諭知受處分人應處罰鍰三
    千元，並記違規點數一點。
四、據上論斷，應依道路交通管理處罰條例第八十七條第二項、道路交通案件處理辦
    法第二十條，裁定如主文。
中      華      民      國      九十      年      十一     月  二十六   日
                                臺灣臺中地方法院交通法庭
                                      法  官  劉長宜
右正本證明與原本無異。
如不服本裁定，應於送達後五日內，向本院提出抗告狀。
                                      書記官
中      華      民      國       九十     年      十一     月  二十八   日


司法院資訊處製作；財團法人民間司法改革基金會備份。
